臺灣臺東地方法院刑事判決　　　　　　　　　　　　　九十四年度訴字第一二三號
　　公　訴　人　臺灣臺東地方法院檢察署檢察官
　　被　　　告　丙○○
　　指定辯護人　本院公設辯護人　甲○○
右列被告因違反毒品危害防制條例案件，經檢察官提起公訴（九十三年度偵緝字第九
九號），本院判決如左：
    主  文
丙○○意圖販賣而持有第二級毒品，處有期徒刑陸年，扣案之安非他命肆拾壹小包（
合計驗餘毛重拾伍點玖公克）沒收銷燬之，外包裝大袋壹個、小袋肆拾壹個及塑膠鏟
壹支、電子秤貳台、空夾鏈袋壹大包均沒收。
    事  實
一、丙○○因安非他命施用需求量大，於民國九十二年十一月初某日，向不詳姓名年
    籍之成年男子，以新臺幣（下同）一萬八千元之價格，購入第二級毒品安非他命
    約半兩重一大包持有後，因見安非他命價格波動，如將之轉手交易將可獲致暴利
    ，竟意圖販賣第二級毒品安非他命以牟利，遂利用電子秤、塑膠鏟及夾鏈袋將上
    開購入之安非他命分裝成四十一小包、每小包○‧三或○‧四公克不等之包裝，
    置於一大外包裝袋內，伺機以每小包一千元之價格，販售予不特定之人圖利。嗣
    為警於同年十一月十七日下午五時三十分許，持本院法官核發之九十二年度聲搜
    字第一三六號搜索票，在其位於臺東市○○路○段六五一巷二四弄二七號之住處
    搜索扣得第二級毒品安非他命四十一小包（驗前總毛重十五‧九五公克，合計驗
    餘毛重十五‧九公克）、塑膠鏟一支、電子秤二台、空夾鏈袋一大包等物，始查
    獲上情。
二、案經臺東縣警察局移送臺灣臺東地方法院檢察署檢察官偵查起訴。
    理  由
一、訊據被告丙○○固坦承持有扣案之安非他命、塑膠鏟子、電子秤、空夾鏈袋等物
    之事實，惟矢口否認有何販賣安非他命之意圖，辯稱：扣案之安非他命係購入供
    己施用，電子秤是怕被毒販訛騙，用來秤量購入之毒品斤兩，塑膠鏟子、空夾鏈
    袋則是用來將安非他命分裝成小袋，以利自己外出攜帶施用云云。經查：
（一）前揭犯罪事實，有臺東縣警察局扣押物品目錄表一紙及安非他命四十一小包、
      塑膠鏟一支、電子秤二台及空夾鏈袋一大包等物扣案可證，而扣案之疑似安非
      他命毒品四十一包（驗前總毛重十五‧九五公克，取○‧○五公克鑑驗用罄，
      合計驗餘毛重十五‧九公克），經內政部警政署刑事警察局抽取其中一小包以
      氣相層析質譜儀分析法及核磁共振分析法檢驗結果，認確係第二級毒品甲基安
      非他命無誤，此有該局九十四年四月四日刑鑑字第○九四○○二五二六六號鑑
      定書一紙在卷可參。
（二）被告雖辯稱：購入之安非他命僅係供己施用，並無販賣意圖云云，惟扣案之安
      非他命數量甚多，業已分裝完成，並有塑膠鏟、電子秤及空夾鏈袋等分裝工具
      扣案可佐，而上開分裝完成之安非他命，經本院當庭勘驗結果，扣案安非他命
      四十一小包包裝夾鏈袋跟扣案空夾鏈袋規格大小相符，都是屬於○號的夾鏈袋
      ；另勘驗扣案之編號十二、十三、十四、十五、十六、二三、二四、二五號安
      非他命，經使用扣案電子秤磅秤的結果均為零點四公克。另編號二十二、三十
      一經磅秤結果均為零點三公克，有本院九十四年七月二十五日審判筆錄一份在
      卷可憑。衡以常情，如係購入供己施用，當無加以秤量、分裝為四十一小包之
      理，且苟係方便一己攜帶之用，亦無大費周章將之等量均分之理，而被告亦自
      承一包○‧四公克之安非他命在市面上之價格約一千元，則以查獲之安非他命
      數量計，被告若以市價將之售罄，約可得四萬九千餘元，遠高於被告自承購入
      之一萬八千元價格，顯見其確有分裝販售牟利之意甚明。
（三）被告先是於警詢、偵查中辯稱：扣案之安非他命係張東元購買，於買入後復由
      張東元在不詳地點分裝，是張東元寄放在伊住處云云，嗣於本院準備程序中辯
      稱：安非他命是伊委由張東元買來供伊施用，分裝袋是伊自己分裝方便外出施
      用云云，至本院審理時，則改稱：安非他命是在伊住處購買的，且賣方在秤毒
      品的時候，就順便分裝云云。其就安非他命究係何人購入、分裝，及購買、分
      裝之地點為何，所辯前後不一，惟本件依扣案物之數量、種類，佐以本院勘驗
      結果觀之，上開安非他命顯非供被告一己施用甚明，此已詳述如前，而證人張
      東元於偵查中經與被告對質後仍證稱：扣案之毒品非伊所分裝等語（見九十三
      年二月十七日、九十四年一月十八日偵訊筆錄），是被告上開所辯並無何憑據
      ，要難採信。
（四）至被告雖聲請傳喚證人潘俊文，以證明其向毒販購入毒品時業已分裝完成一事
      ，然被告對毒品究於何時分裝完成，既有不同辯解，又其前於警詢、偵查，以
      迄本院準備程序中從未提及該名證人，則被告所稱之潘俊文其人是否確於被告
      購買毒品時在場，已有可疑，況本件依前開事證，已足證明被告購入之安非他
      命並非供己施用，本院因認無傳喚上開證人之必要，併此敘明。
（五）綜上，被告前揭所辯，無非卸責之詞，不足採信，本件事證已臻明確，被告意
      圖販賣而有持有第二級毒品之事實洵堪認定，應依法論科。
二、本件被告意圖販賣而持有安非他命，因其尚未有著手交付毒品之行為，又無證據
    證明被告係基於販賣犯意而販入扣案之安非他命，是被告之行為，應係犯毒品危
    害防制條例第五條第二項之意圖販賣而持有第二級毒品罪。爰審酌被告前有妨害
    風化、殺人未遂等多項前科記錄，此有臺灣高等法院被告前案紀錄表在卷可參，
    其素行不佳，仍不知悔改，竟為牟一己私利意圖販賣安非他命，及犯後仍飾詞辯
    解，並無悔改之意等各種情狀，量處如主文所示之刑，以資懲儆。
三、扣案之安非他命四十一小包（驗前總毛重十五‧九五公克，取○‧○五公克鑑驗
    用罄，合計驗餘毛重十五‧九公克），為當場查獲之毒品，屬違禁物，應依毒品
    危害防制條例第十八條第一項前段規定宣告沒收銷燬之。另包裝上開毒品之外包
    裝小袋四十一個、置放上開四十一小包毒品之外包裝大袋一個，及扣案之塑膠鏟
    一支、電子秤二台、空夾鏈袋一大包，均為被告所有之物，業據其承在卷，乃供
    本件犯罪所用之物，應依毒品危害防制條例第十九條第一項前段之規定宣告沒收
    之。又該財物既均已扣案，即無不能沒收之情形，故不生追徵其價額或以其財產
    抵償之問題，附此敘明。
據上論斷，依刑事訴訟法第二百九十九條第一項前段，毒品危害防制條例第五條第二
項、第十八條第一項前段、第十九條第一項前段，判決如主文。
本案經檢察官乙○○到庭執行職務。
中    華    民    國      九十四    年        八      月        八      日
                                  臺灣臺東地方法院刑事第三庭
                                        審判長法  官  楊力進
                                              法  官  連雅婷
                                              法  官  范乃中
右正本證明與原本無異。
如不服本判決，應於判決送達後十日內向本院提出上訴狀。（須附繕本）
「切勿逕送上級法院」
                                        書記官  陳俊德
中    華    民    國      九十四    年        八      月        九      日
附記
毒品危害防制條例第五條第二項
意圖販賣而持有第二級毒品者，處五年以上有期徒刑，得併科新臺幣五百
萬元以下罰金。
毒品危害防制條例第十八條第一項前段
查獲之第一、二級毒品及專供製造或施用第一、二級毒品之器具，不問屬
於犯人與否，均沒收銷燬之；查獲之第三、四級毒品及製造或施用毒品之
器具，無正當理由而擅自持有者，均沒入銷燬之。
毒品危害防制條例第十九條第一項前段
犯第四條至第九條、第十二條、第十三條或第十四條第一項、第二項之罪
者，其供犯罪所用或因犯罪所得之財物，均沒收之，如全部或一部不能沒
收時，追徵其價額或以其財產抵償之。
